臺灣板橋地方法院刑事判決　　　　　　　96年度訴字第2258號
公　訴　人　臺灣板橋地方法院檢察署檢察官
被　　　告　甲○○
上列被告因違反毒品危害防制條例案件，經檢察官提起公訴（九
十六年度偵字第四一九三號），被告於準備程序中對被訴事實為
認罪之陳述，本院合議庭裁定由受命法官獨任行簡式審判程序，
判決如下：
    主  文
甲○○轉讓第一級毒品，累犯，處有期徒刑壹年陸月。減為有期
徒刑玖月。
    事  實
一、甲○○因違反毒品危害防制條例案件，經本院以九十三年度
    簡字第三四二七號判決判處有期徒刑六月確定；因違反槍砲
    彈藥刀械管制條例案件，經本院以九十四年度訴字第一○五
    三號判決判處有期徒刑三月併科罰金新臺幣六千元確定，上
    開二罪有期徒刑部分，經定其應執行刑為有期徒刑七月；又
    因施用毒品案件，經本院以九十四年度簡字第二二○五號判
    決判處有期徒刑六月確定，接續前開案件執行，甫於民國九
    十五年二月二十六日縮刑期滿執行完畢（構成累犯）。明知
    海洛因經毒品危害防制條例列為第一級毒品，不得持有、轉
    讓，竟基於轉讓第一級毒品海洛因之接續犯意，自九十五年
    十一月間起至九十六年一月二十八日止，向真實姓名年籍不
    詳綽號「皮皮」、「帝爺」之成年男子購買第一級毒品海洛
    因供自己施用後，因林暐凱幫忙賣屋搬家等事，在位於臺北
    縣樹林市租屋處，將其施用後殘餘於塑膠袋內之海洛因無償
    轉讓給林暐凱，以供其施用多次（每次未達零點一公克），
    嗣警方於九十六年二月四日十四時五十分許，在臺北縣新莊
    市○○路新建巷口，為警攔查甲○○、林暐凱、柯博仁等人
    搭乘之車號２Ｇ－００２２號自用小客車內有第一級毒品海
    洛因十九包（合計淨重五點九一公克）、第二級毒品甲基安
    非他命四包（合計驗餘淨重二點五二九公克）、注射針筒十
    九支、吸食器一個、橡皮管一條、美娜水一罐、分裝鏟一支
    、分裝袋七只、電子磅秤一台、帳冊一本、行動電話一具、
    現金八千六百元、晶片卡一張等物（甲○○等人施用毒品犯
    行經檢察官另行起訴）。
二、案經臺北縣政府警察局新莊分局報請臺灣板橋地方法院檢察
    署檢察官偵查起訴。
    理  由
一、訊據被告甲○○對於上揭犯行迭於警詢、偵查、本院審理坦
    承不諱，並核與林暐凱於警詢、偵查中證詞相符，被告自白
    堪予採信。本件事證已甚明確，被告犯行洵堪認定。
二、核被告甲○○所為，係犯毒品危害防制條例第八條第一項轉
    讓第一級毒品罪。被告於密接時間、地點，轉讓第一級毒品
    之犯行，侵害法益相同，數行為於密接之時、地接續實施，
    應認為接續犯而論以一罪。被告有事實欄所述之犯罪科刑執
    行情形，有臺灣高等法院被告前案紀錄表一份可參，其受有
    期徒刑執行完畢五年內再犯本件有期徒刑以上之罪，為累犯
    ，依刑法第四十七條第一項規定加重其刑。按毒品危害防制
    條例第八條第六項雖規定：「轉讓毒品達一定數量，加重其
    刑至二分之一，其標準由行政院定之」，行政院並據該規定
    於九十三年一月七日發布「轉讓持有毒品加重其刑之數量標
    準」，該標準第二條第一項第一款、第二款規定：轉讓、持
    有第一級毒品達淨重五公克以上者、第二級毒品達淨重十公
    克以上者，加重其刑至二分之一」但因依被告之供述及林暐
    凱之證述，被告轉讓第一級毒品之數量，均未達淨重零點一
    公克，自不得依該標準加重其刑，附此敘明。爰審酌被告本
    身有施用毒品之習慣，竟不思戒除毒癮，反而購入毒品後無
    償轉讓友人施用，其所為無疑助長施用毒品犯行，嚴重影響
    社會秩序，惟轉讓毒品數量不多，犯後坦承犯行態度良好等
    一切情狀，量處如主文所示之刑，以示懲儆。末查，扣案之
    第一級毒品海洛因、第二級毒品、注射針筒十九支、吸食器
    一個、橡皮管一條、美娜水一罐、分裝鏟一支、分裝袋七只
    、電子磅秤一台等物分別為被告、柯博仁等人施用毒品所用
    之物，應於渠等施用毒品案件中為沒收之諭知。又帳冊一本
    、行動電話一具、晶片卡一個等物，與本件犯行無關，亦非
    違禁物，不予宣告沒收。
三、被告所犯雖係中華民國九十六年罪犯減刑條例（下稱九十六
    年罪犯減刑條例）第三條第七款所列罪名，惟所宣告之刑並
    非逾有期徒刑一年六月之刑，核與九十六年罪犯減刑條例第
    三條之規定不符，應依該條例第二條第一項第三款之規定減
    其宣告刑二分之一。
四、末按除被告所犯為死刑、無期徒刑、最輕本刑為三年以上有
    期徒刑之罪或高等法院管轄第一審案件者外，於前條第一項
    程序進行中，被告先就被訴事實為有罪之陳述時，審判長得
    告知被告簡式審判程序之旨，並聽取當事人、代理人、辯護
    人及輔佐人之意見後，裁定進行簡式審判程序，刑事訴訟法
    第二百七十三條之一第一項定有明文。查本件被告所犯之罪
    ，法定本刑非最輕本刑為三年以上有期徒刑之罪，且被告就
    被訴事實為有罪之陳述，經告知被告簡式審判程序之旨，被
    告及公訴人對於本件改依簡式審判程序審理亦均表示無意見
    ，是本院即依前揭刑事訴訟法規定，裁定本件進行簡式審判
    程序，附此敘明。
據上論斷，應依刑事訴訟法第二百七十三條之一第一項、第二百
九十九條第一項前段，毒品危害防制條例第八條第一項，刑法第
十一條前段、第四十七條第一項，中華民國九十六年罪犯減刑條
例第二條第一項第三款、第七條，判決如主文。
本案經檢察官黃佳權到庭執行職務。
中　　華　　民　　國　　96　　年　　8 　　月　　3　　日
                  刑事第九庭    法　官  絲鈺雲
以上正本證明與原本無異
如不服本判決應於送達後10日內向本院提出上訴狀
                                書記官  蔡美如
中　　華　　民　　國　　96　　年　　8 　　月　　7 　　日
附錄本案論罪科刑法條全文：
毒品危害防制條例第八條
轉讓第一級毒品者，處一年以上七年以下有期徒刑，得併科新臺
幣一百萬元以下罰金。
轉讓第二級毒品者，處六月以上五年以下有期徒刑，得併科新臺
幣七十萬元以下罰金。
轉讓第三級毒品者，處三年以下有期徒刑，得併科新臺幣三十萬
元以下罰金。
轉讓第四級毒品者，處一年以下有期徒刑，得併科新臺幣十萬元
以下罰金。
前四項之未遂犯罰之。
轉讓毒品達一定數量者，加重其刑至二分之一，其標準由行政院
定之。
